【裁判字號】    94,上重更(一),57
【裁判日期】    950315
【裁判案由】    毒品危害防制條例
【裁判全文】
臺灣高等法院刑事判決            94年度上重更(一)字第57號
上  訴  人
即  被  告  丙○○
選任辯護人  李韶生律師
上  訴  人
即  被  告  乙○○
選任辯護人  賴玉梅律師
            周福珊律師
上列上訴人等因違反毒品危害防制條例等案件，不服臺灣桃園地
方法院93年度重訴字第67號，中華民國94年5 月24日第一審判決
（起訴案號：臺灣桃園地方法院檢察署93年度偵字第9027號、追
加起訴案號：同署93年度偵字第14926號、94年度偵字第477號）
，提起上訴，判決後，經最高法院發回，本院判決如下：
    主  文
原判決關於丙○○、乙○○部分均撤銷。
丙○○共同連續運輸第一級毒品，處有期徒刑拾肆年。扣案如附
表一所示之第一級毒品海洛因均沒收銷燬之；扣案如附表一所示
之其餘扣案物品均沒收；未扣案如附表二編號一、二所示之運輸
第一級毒品犯罪所得財物新臺幣捌拾捌萬元沒收，如全部或一部
不能沒收時，以其財產抵償之。
乙○○共同運輸第一級毒品，處有期徒刑拾壹年拾月。扣案如附
表一編號一所示之第一級毒品海洛因沒收銷燬之；扣案如附表一
編號一所示之其餘扣案物品均沒收；未扣案如附表二編號一運輸
第一級毒品犯罪所得財物新臺幣柒拾參萬元沒收，如全部或一部
不能沒收時，以其財產抵償之。
    事  實
一、緣不詳姓名綽號「叔仔」之成年男子委託丁○○（另案審理
    ）招攬人員自泰國運輸第一級毒品海洛因回臺，並言明每趟
    給付丁○○新臺幣（下同）7 萬元之報酬，丁○○乃於民國
    93 年3月間某日與吳旭峰（業經判處有期徒刑12年，褫奪公
    權10年確定）聯絡，適丙○○、乙○○均與吳旭峰在同一家
    網咖，吳旭峰遂邀黃、陳2人同至臺北縣三峽鎮○○路219巷
    19弄 7號與丁○○會晤，丁○○以提供機票、食宿及支付每
    人各30萬元為報酬，邀約吳旭峰等3 人自泰國運輸毒品回臺
    ，吳旭峰、丙○○、乙○○皆因缺錢花用，遂應允之。丙○○、乙○○、吳旭峰、丁○○、「叔仔」均明知海洛因係毒
    品危害防制條例第2條第2項第1 款所列之第一級毒品，並經
    行政院公告為甲類第4 款之管制進出口物品，不得運輸，亦
    不得私運進口，竟共同基於運輸第一級毒品海洛因進口之犯
    意聯絡，丁○○、丙○○並基於概括之犯意，先由丁○○交
    付6萬元予吳旭峰，作為丙○○、乙○○、吳旭峰3人購買前
    往泰國之機票等相關費用。同年4月7日，丁○○與吳旭峰同
    自桃園中正國際機場搭乘長榮航空公司BR067 號班機前往泰
    國。丙○○與乙○○則於同年4 月10日，自桃園中正國際機
    場搭乘長榮航空公司BR067 號班機前往泰國，並於同日傍晚
    ，在約定之清邁金城飯店與丁○○、吳旭峰會合。翌（11）
    日上午10時許，4人一同通過泰國邊境，進入緬甸境內，由1
    名操華語之當地人士駕車搭載至某民宅後，該人旋取出預先
    準備之4 個空洗髮精瓶，先與丁○○於該民宅廁所將海洛因
    磚磨成粉狀，再由乙○○協助，將粉狀海洛因加水調和成膏
    狀，又於2個洗髮精空瓶各置入1個塑膠袋，並將膏狀海洛因
    注入塑膠袋內，再將洗髮精瓶封口以為掩飾，剩餘粉狀海洛
    因，則另以2個空洗髮精瓶盛裝後，共分裝4瓶海洛因，分由
    丁○○、吳旭峰、丙○○、乙○○各攜帶1 瓶離開緬甸，於
    同日下午4 時許返回泰國清邁金城飯店，吳旭峰、丙○○、
    乙○○均將所攜帶之海洛因交予丁○○，丁○○指示乙○○
    前往當地商店，另行購買2 瓶洗髮精，將其中洗髮精倒出，
    再將上述2 瓶粉狀海洛因倒出加水調成膏狀，以上述方式注
    入瓶內分裝成4瓶，加上前述由緬甸攜回之2瓶膏狀海洛因，
    共計6 瓶，由丁○○分配丙○○、乙○○各2瓶，另2瓶去向
    不明，至吳旭峰則攜帶丁○○、「叔仔」先於同年4月8日購
    得，並以上開方式裝入洗髮精瓶內之2瓶膏狀海洛因，4人於
    同年4月13日搭機返回曼谷。4月14日，丁○○與吳旭峰共同
    至泰國曼谷機場搭機返臺，臨行前，丁○○將載有「000000
    0000 」數字之香菸盒1只交予吳旭峰，並告知返臺後如在機
    場見持有記載該數字牌之人接機，即可將所攜回之毒品交予
    該人，否則丁○○再於日後與其聯絡取回毒品等語後，乃於
    同日中午12時許，先搭乘長榮航空公司BR212 號班機回臺，
    吳旭峰則隨後搭乘長榮航空公司BR 068號班機，於同日晚間
    8 時50分許返抵國內，共同私運第一級毒品海洛因進入境內
    。嗣於同日晚間9 時10分許，由法務部調查局人員會同財政
    部臺北關稅局人員，於吳旭峰通關時查察隨身行李，發覺藏
    放海洛因之洗髮精2 瓶而查知上情，並扣得如附表一編號一
    所示之海洛因及丁○○所有供本件私運第一級毒品海洛因犯
    罪所用如附表一編號一所示之其餘扣案物品。乙○○、丙○○則分別於同年月15日、16日，各攜帶上開2 瓶膏狀海洛因
    （重量純度不詳）自曼谷搭機返臺，共同私運第一級毒品海
    洛因進入境內，未經查獲。乙○○回臺後立即以電話聯絡丁○○，並前往臺北縣三峽鎮「聖友網咖」，於同年月15日晚
    間11時許，將其所攜帶之2 瓶海洛因交予丁○○，丁○○則
    自約定之30萬元報酬中扣除5萬元介紹費後，各於同年4月17
    日、18日，在臺北縣三峽鎮○○路介壽國小附近，交付予乙○○10萬元及15萬元。另丙○○返臺後，亦以電話聯絡丁○○前往臺北縣三峽鎮○○路18號7樓之7住處樓下，交付其所
    攜帶之2 瓶海洛因，丁○○則於數日後自約定30萬元之代價
    扣除5 萬元介紹費，在上址交予丙○○25萬元。丁○○則將
    乙○○、丙○○所交付之海洛因轉交予「叔仔」，並取得7
    萬元之報酬。
二、緣另不詳姓名綽號「枝仔」之成年男子（以下簡稱「枝仔」
    ），委託丁○○招攬人員自泰國運輸毒品回臺，每趟亦可獲
    得7萬元之報酬，丁○○即承前之概括犯意，於93年5月底，
    分別邀約丙○○、甲○○（業經原審判處有期徒刑12年確定
    ）前往泰國運輸毒品，丙○○亦承前概括犯意，而甲○○亦
    明知海洛因係毒品危害防制條例第2條第2項第1 款所列之第
    一級毒品，並經行政院公告為甲類第4 款之管制進出口物品
    ，不得運輸，亦不得私運進口，竟與「枝仔」、丁○○及丙○○共同基於運輸第一級毒品海洛因進口之犯意聯絡，而應
    允之。另丙○○則以免費招待食宿及夾帶物品回臺賺錢，誘
    使戊○○（業經本院前審判處有期徒刑6 年確定）偕同前往
    。丙○○、戊○○乃於93年6月4 日上午9時30分許，搭乘中
    華航空公司CI693 號班機前往泰國曼谷，入住事先約定之飯
    店等候，丁○○、甲○○則於翌（5 ）日搭乘長榮航空公司
    BR067 號班機前往曼谷，並至飯店與丙○○、戊○○會合，
    再於同年6月7日，4 人搭機至清邁投宿於金城飯店，6月8日
    再通過泰緬邊境，入住於緬甸之九星旅館，丁○○將丙○○
    等3 人安排於同一房間休息後，即自行離開旅館接洽毒品事
    宜。同日下午，丁○○取回1塊海洛因磚及4包粉狀海洛因，
    「枝仔」、丁○○、丙○○、甲○○、戊○○即共同基於運
    輸第一級毒品進口之犯意聯絡，4 人先將海洛因磚切割成10
    小塊圓柱體，各以1層玻璃紙、1 層保險套、再1層玻璃紙、
    再套上2 只保險套之包裝方式包裝完成，又將粉狀海洛因以
    前次運輸之方式包裝於丙○○、甲○○、戊○○事先準備之
    洗髮精瓶內，共裝成5瓶，由丁○○分配戊○○吞服前述6塊
    海洛因於腹中，戊○○再與丙○○各攜帶2 瓶洗髮精包裝之
    海洛因，甲○○則僅願攜帶1 瓶海洛因（前述塊狀海洛因切
    割所餘碎屑）及將上述所餘之4 小塊海洛因塞入肛門內之方
    式攜帶回臺，分配完成後，丁○○將所餘1 包海洛因退還予
    緬甸當地毒梟。4 人隨即返回泰國清邁金城飯店，丙○○於
    途中並告知戊○○，此行若運輸成功，可得20萬元報酬， 4
    人旋於同日晚間返回泰國曼谷之飯店。翌（9 ）日，丁○○
    搭乘長榮航空公司BR212 號班機回臺，甲○○則搭乘長榮航
    空公司BR068 號班機返國，共同私運第一級毒品海洛因（重
    量純度不詳）進入境內，未經查獲。旋於當晚將其所攜帶之
    海洛因交予丁○○，丁○○則於數日後，交付8 萬元報酬予
    甲○○。另戊○○亦於6月9日下午自曼谷搭乘中華航空公司
    CI696 號班機，於同日晚間返抵國內，共同私運第一級毒品
    海洛因進入國境，經檢察官指揮行政院海岸巡防署海洋巡防
    總局第四海巡隊，通報財政部臺北關稅局，於同日晚間10時
    40分許，在桃園中正國際機場第一航廈查獲，並於其行李中
    扣得其所藏放前開2 瓶海洛因，又經檢察官簽發鑑定許可書
    ，將戊○○帶往桃園縣敏盛醫院大園分院拍攝ｘ光片，證實
    其體內確有異物後，經施以瀉藥排出其腹內之6 塊海洛因，
    因而扣得如附表一編號二所示之海洛因及戊○○或丁○○所
    有供本件私運第一級毒品入境犯罪所用如附表一編號二所示
    之其餘扣案物品。嗣因戊○○遭查獲，未與丁○○聯繫，丁○○認戊○○出事，立即以電話通知丙○○，丙○○為恐東
    窗事發，遂於93年6 月13日晚間8時許，將欲私運之海洛因2
    瓶丟棄於泰國曼谷飯店旁，並於翌（14）日搭機返臺。另丁○○將甲○○所交付之海洛因轉交予「枝仔」後，亦取得 7
    萬元之報酬。嗣檢察官因戊○○之供述，指揮警方查獲共犯
    丁○○、丙○○、甲○○之犯罪事證。
三、案經行政院海岸巡防署海洋巡防總局第四海巡隊移送臺灣桃
    園地方法院檢察署檢察官偵查起訴及追加起訴。
    理  由
一、關於證據能力之說明：
    (一)按被告以外之人於審判外之言詞或書面陳述，除法律有規
      定者外，不得作為證據，刑事訴訟法第159條第1項定有明
      文，此規定即所謂之傳聞法則，考其立法目的，乃在確保
      當事人之反對詰問權。惟若當事人已放棄對原供述人之反
      對詰問權，於審判程序表明同意該等傳聞供述可作證據，
      基於證據資料愈豐富，愈有助於真實發現之理念，承認該
      傳聞證據之證據能力，即無不當；況九十二年九月一日生
      效施行之修正刑事訴訟法，其精神已加重當事人進行主義
      之色彩，此種同意制度亦寓有確認當事人對傳聞證據有處
      分權之意義，將之納為法律規定，更能體現我國訴訟制度
      加重當事人進行主義之精神。故刑事訴訟法第159條之5第
      1 項即依斯旨，明定屬傳聞證據之言詞或書面陳述，如經
      當事人於審判程序同意作為證據，法院審酌該言詞陳述或
      書面陳述作成時之情況，認為適當者，亦得為證據。
    (二)又我國之傳聞證據，其供述之人，依刑事訴訟法第159條
      至第159條之5各條之規定，均明文為「被告以外之人」，
      是其意涵非僅限於證人，而包括共同被告、共犯、被害人
      ，此參同法第159條之修正理由即明。故同法第158 條之3
      規定：「證人、鑑定人依法應具結而未具結者，其證言或
      鑑定意見，不得作為證據。」惟證人、鑑定人未經具結所
      為供述，亦屬被告以外之人之供述，如經當事人同意作為
      證據，法院審核後認為適當，依同法159條之5第1 項之規
      定，即得作為證據。
    (三)上訴人即被告丙○○、乙○○及其等之辯護人、檢察官於
      本院更一審，均表明同意援用共犯戊○○、丁○○、吳旭
      峰、甲○○於本案或另案之陳述，及被告二人在本案之陳
      述，作為證據，茲審查其等上開陳述，係分別在警察、檢
      察官、法官面前所為，其等亦均未指稱該等供述係在非任
      意性狀態下所為，本院斟酌各該陳述作成之情況，認為適
      當，而均得為證據。
二、被告丙○○、乙○○就事實欄第一項、被告丙○○就事實欄
    第二項所載犯罪事實，迭於警訊、檢察官偵查中、原審及本
    院更一審時坦承不諱，核與證人即共犯丁○○、吳旭峰、戊○○於本案及原審重訴字第75號（下稱另案）審理時供述情
    節大致相符，並有被告丙○○、乙○○及共犯丁○○、吳旭
    峰之旅客入出境紀錄查詢資料（見偵字第14926 號卷第43頁
    、第105頁、93年度偵字第14380號卷第9 頁、偵字第6278號
    卷第15、16頁）、甲○○、戊○○入出境查詢結果（見偵字
    第9027號卷第77、79頁）、戊○○遭查獲時之現場照片、Ｘ
    光片一張（見偵字第9027號卷1 第18至23頁）及臺灣高雄地
    方法院檢察署鑑定許可書等（見偵字第9027號卷第50頁），
    在卷可稽。此外，復有戊○○及吳旭峰為警查獲時，所扣得
    如附表一所示之物品在卷為憑。又前開扣案之洗髮精瓶所裝
    之內容物及玻璃紙、保險套包裝之內容物，經送請法務部調
    查局鑑定，均含有海洛因之成分，亦有該局調科壹字第0800
    07857號、第000000000號、第000000000 號鑑定通知書三份
    可資佐證（見偵字第9027號卷1第75之1頁、偵字第6278號卷
    第42、43頁），足認被告丙○○、乙○○之自白，與事實相
    符，自可採為認定事實之基礎。
三、被告丙○○、乙○○2人，夥同吳旭峰及丁○○，於93年4月
    11日上午進入緬甸，取得海洛因並分裝於4瓶洗髮精瓶後，
    再返回泰國清邁續行分裝成6 瓶洗髮精瓶，將其中4瓶分配由
    被告2人攜帶返國，吳旭峰則攜先前由「叔仔」於4月8日所
    購、置於洗髮精瓶之海洛因2瓶返國等情之過程，業據被告
    丙○○、乙○○供述明確（見原審卷第1宗第100至114頁）
    ，並經吳旭峰於另案敘述明白（見原審93年度重訴字第75號
    影卷第16至25頁），其餘未經分配被告2人及吳旭峰攜帶之2
    瓶海洛因，丁○○亦於另案供述其並未將之攜帶返國等語，
    此次既共分裝6瓶海洛因，加上丁○○及「叔仔」先於同年4
    月8日購得並以上開方式裝入洗髮精瓶內之2瓶海洛因，合計
    8 瓶，其中6瓶由被告丙○○、乙○○及共犯吳旭峰各攜帶2
    瓶返國，是尚餘兩瓶海洛因去向不明，因卷內尚無證據證明
    該2 瓶海洛因已私運進入國內，依罪證有疑、利益歸於被告
    之原則，即無從逕認此2 瓶海洛因係經由被告丙○○、乙○○或丁○○運輸入境。
四、按「共同正犯應就全部犯罪結果共負責任，故正犯中之一人
    ，其犯罪已達於既遂程度者，其他正犯亦應以既遂論科。」
    ，最高法院著有29年上字第3617號判例可資參照。本件被告
    丙○○於93年6 月間，與共犯戊○○、甲○○及丁○○共同
    至泰國運輸毒品回臺，嗣因戊○○遭查獲，未與丁○○聯繫
    ，丁○○認戊○○出事，立即以電話通知被告丙○○，被告
    丙○○恐東窗事發，遂於93年6月13日晚間8時許，將欲私運
    之海洛因2 瓶丟棄於泰國曼谷飯店旁，雖被告尚未起運該毒
    品，本應成立未遂犯，但因戊○○及甲○○運輸毒品回台既
    遂，揆諸前揭判例意旨，被告丙○○本次犯行仍屬既遂，併
    此敘明。
五、被告丙○○、乙○○雖曾於原審及本院前審辯稱：僅知所攜
    帶為毒品，不知係海洛因云云。但查：
    (一)被告二人於本院更一審，就事實欄所載犯行，已全部坦承
      不諱，足認其等參與運輸毒品時，已知所運輸之毒品為海
      洛因。
    (二)被告丙○○、乙○○及共犯吳旭峰、丁○○於93年3 月間
      某日，在吳旭峰家中商議至泰國運輸物品返臺時，丁○○
      已提及所運輸之物品為毒品一節，業據被告乙○○供述及
      共犯吳旭峰證述明確（見原審卷1第102頁、原審93年度重
      訴字第75號影卷第17頁），足認被告丙○○、乙○○於93
      年3 月間某日，在吳旭峰家中商議時，已知悉所運輸之物
      品為毒品。又丁○○以提供機票、食宿及支付每人各30萬
      元為報酬，邀約被告丙○○、乙○○及共犯吳旭峰等3 人
      至泰國運輸毒品，衡情被告等為免遭查獲，攜帶之數量必
      定不多，而證人即共犯丁○○仍願以如此優渥之報酬，邀
      約被告丙○○、乙○○運輸毒品，前往地區，又係產銷海
      洛因聞名之泰、緬邊境，若謂被告丙○○、乙○○不知所
      要運輸之毒品係第一級毒品海洛因，實與常情相悖。
    (三)另被告丙○○於93年4 月間運毒成功後，又與證人即共犯
      丁○○於同年6 月間再次至泰國運毒返臺，兩次所用手法
      大致相同，是其應已知悉再次運輸之物品為海洛因。況共
      犯戊○○分別於檢察官偵查中及原審時供稱：在緬甸九星
      旅館時，丁○○拿粉狀及塊狀物品回來時，我有問丁○○
      是何物，丁○○答稱是海洛因等語在卷（見偵字第9067號
      卷1第69頁、原審卷2第87頁），益見被告丙○○於第二次
      至泰國時，確知欲私運返國之物品為海洛因。
六、綜上所述，被告丙○○、乙○○之犯行，均事證明確，自應
    依法論科。
七、查海洛因係毒品危害防制條例第2條第2項第1 款規定之第一
    級毒品，並為行政院依懲治走私條例第2條第4項授權訂定之
    管制物品項目及其數額甲項第4 項規定之毒品，屬管制進出
    口之物品。被告丙○○、乙○○私運海洛因入境，係犯毒品
    危害防制條例第4條第1項運輸第一級毒品罪及懲治走私條例
    第2條第1項之私運管制物品罪。被告等持有海洛因之低度行
    為，為運輸之高度行為所吸收，均不另論罪。關於事實欄第
    一項部分，被告丙○○、乙○○與吳旭峰、丁○○、「叔仔
    」間，關於事實欄第二項部分，被告丙○○與戊○○、丁○○、「枝仔」、甲○○間，分別有犯意聯絡及行為分擔，均
    為共同正犯。被告丙○○前後兩次私運第一級毒品海洛因之
    犯行，時間緊接，手法相同，觸犯構成要件相同之罪名，顯
    係基於概括犯意而為，應依連續犯之規定以一罪論，並依法
    加重其刑（法定刑為死刑、無期徒刑之部分除外）。被告丙○○、乙○○均係以1行為同時觸犯上開2罪名，係想像競合
    犯，應依刑法第55條前段之規定從一重處斷。被告丙○○、
    乙○○俱無犯罪紀錄，均因貪圖一時之利益，受人利用，而
    觸犯刑章，所獲得之利益有限，且其運輸之海洛因數量亦非
    鉅大，並非大規模之運毒集團，其惡性及犯罪情節尚與運輸
    毒品之大盤、中盤毒梟不同，縱量處最輕之法定本刑無期徒
    刑，猶嫌過重，實屬情輕法重，其犯罪之情狀，在客觀上足
    以引起一般之同情，尚屬可憫，特依刑法第59條之規定，酌
    量減輕其刑，被告丙○○並依法先加後減之。
八、原審據以論罪科刑，固非無見。惟查：(一)原判決認被告乙○○犯罪情狀，在客觀上足以引起一般之同情，尚屬可憫，依
    刑法第59條之規定，酌量減輕其刑，諭知之刑度卻較情節相
    似之原審共同被告甲○○高有2 年，其所量刑不無失當。(二)
    被告丙○○之犯罪情況與被告乙○○及共犯吳旭峰相同，乃
    原判決未一體適用刑法第59條之規定，酌量減輕其刑，亦有
    未合。被告等上訴意旨指摘原判決量刑過重，為有理由，自
    應將原判決關於丙○○、乙○○部分予以撤銷改判。
九、爰審酌被告二人之生活狀況、品行、智識程度，於本院更一
    審供認全部犯罪事實，犯後態度尚佳，並參酌被告二人運毒
    之次數及數量等暨其他一切情狀，分別量處被告丙○○14年
    ，被告乙○○11年10月，以資懲儆。
十、關於沒收部分：
    (一)扣案之附表一編號一所示之海洛因，係被告丙○○、乙○○與吳旭峰、丁○○、「叔仔」於93年4 月間共同運輸之
      第一級毒品，扣案之附表一編號二所示之海洛因，係被告
      丙○○與共犯戊○○、甲○○、丁○○、「枝仔」於93年
      6 月間共同運輸之第一級毒品，均應依毒品危害防制條例
      第18條第1項前段規定諭知沒收銷燬之。
    (二)被告丙○○、乙○○及共犯甲○○，於93年4月間及同年6
      月間運輸入境未經查獲或丟棄於泰國曼谷飯店旁之第一級
      毒品海洛因，業據被告於返國後立即交由證人即共犯丁○○分別轉交予「叔仔」及「枝仔」，或經被告丙○○逕行
      丟棄於泰國曼谷飯店旁，已詳如前述，距今已逾1年或近1
      年，是前述海洛因早經「叔仔」及「枝仔」轉售或轉讓予
      他人施用完畢或已滅失，自無庸再為沒收銷燬之宣告。
    (三)扣案如附表一編號一所示之其餘扣案物品中之塑膠袋2 只
      、洗髮精空瓶2個及載有「0000000000」數字之香菸空盒1
      個，共犯丁○○或以之包裝海洛因，或於機場交予共犯吳
      旭峰，業據吳旭峰供述在卷（見原審93年度重訴字第75號
      影卷第17頁），是該塑膠袋、洗髮精瓶、及載有「000000
      0000 」數字之香菸空盒1個，自屬共犯丁○○所有，係供
      運輸毒品所用之物，應依毒品危害防制條例第19條第1 項
      前段之規定宣告沒收。
    (四)扣案如附表一編號二所示之其餘扣案物品中之洗髮精空瓶
      2 個，乃係被告丙○○第二次犯行之共犯戊○○自行準備
      ，自為戊○○所有，另塑膠袋2 只、玻璃紙12張則為泰國
      毒梟所準備，而共犯丁○○與該毒梟洽購毒品，則前述塑
      膠袋及玻璃紙自為丁○○所有，又保險套18枚是在泰國之
      商店購得，亦為丁○○所有等情，業據丁○○供述在卷（
      見原審卷一第63頁），係供運輸毒品所用之物，應依毒品
      危害防制條例第19條第1項前段之規定宣告沒收。
    (五)按「共同正犯，應對犯罪之全部事實負責，原判決既認上
      訴人等為共同正犯，則就所得財物應合併計算，全部追繳
      沒收，方為適法」，最高法院亦著有64年度台上字第2613
      號判例可資參照。是本件如附表二編號一所示之犯罪所得
      合計73萬（事實一部分）及附表二編號二所示之犯罪所得
      合計15萬（事實二部分），至被告丙○○因連續參與2 次
      運輸毒品犯行，故其犯罪所得合併計算為88萬（事實欄第
      一項部分加上第二項部分），均應依毒品危害防制條例第
      19條第1 項之規定宣告沒收。因前開財物均未扣案，爰並
      諭知如全部或一部不能沒收時，以其等財產抵償之。
據上論斷，應依刑事訴訟法第369條第1項前段、第364條、第299
條第1項前段、毒品危害防制條例第4條第1項、第18條第1項前段
、第19條第1 項、懲治走私條例第2項第1項、第11條、刑法第11
條、第28條、第56條、第55條、第59條，判決如主文。
本案經檢察官柯麗鈴到庭執行職務。
中    華    民    國    95    年    3    月    15     日
                  刑事第十三庭審判長法  官  曾德水
                                    法  官  杜惠錦
                                    法  官  范清銘
上正本證明與原本無異。
如不服本判決，應於收受送達後10日內向本院提出上訴書狀，其
未敘述上訴之理由者並得於提起上訴後10日內向本院補提理由書
（均須按他造當事人之人數附繕本）。
                                    書記官  吳金來
中    華    民    國    95    年    3    月    15     日
附表一：
┌──┬─────┬────┬─────────┬─────────┐
│編號│  攜帶人  │  數量  │海洛因之重量及純度│    其餘扣案物    │
│    │          │        │                  │                  │
├──┼─────┼────┼─────────┼─────────┤
│    │          │2瓶     │驗餘淨重合計293.04│塑膠袋2只。       │
│    │          │        │公克、純度48.26％ │洗髮精空瓶2個。   │
│    │          │        │、純質淨重141.42公│載有「0000000000」│
│ 一 │ 吳旭峰   │        │克                │數字之香菸空盒一個│
│    │          │        │。                │。                │
│    │          │        ├─────────┤                  │
│    │          │        │驗餘淨重合計284.15│                  │
│    │          │        │公克、純度50.98％ │                  │
│    │          │        │、純質淨重144.86公│                  │
│    │          │        │克。              │                  │
├──┼─────┼────┼─────────┼─────────┤
│    │          │2瓶     │驗餘淨重合計914.64│塑膠袋2只。       │
│    │          │        │公克、純度33.60％ │洗髮精空瓶2二個。 │
│    │          │        │、純質淨重307.32  │                  │
│    │          │        │公克。            │                  │
│ 二 │ 戊○○   ├────┼─────────┼─────────┤
│    │          │6塊     │驗餘淨重合計186.30│玻璃紙12張。      │
│    │          │        │公克、純度58.61％ │保險套18枚。      │
│    │          │        │、純質淨重98.64公 │                  │
│    │          │        │克。              │                  │
└──┴─────┴────┴─────────┴─────────┘
附表二：
┌──┬─────┬────────┬─────┬─────────┐
│編號│姓     名 │   犯罪所得     │   合計   │      備註        │
│    │          │  （新台幣）    │（新台幣）│                  │
│    │          │                │          │                  │
├──┼─────┼────────┼─────┼─────────┤
│    │ 丙○○   │丁○○交付之報酬│          │丙○○因連續參與2 │
│    │          │25萬元。        │          │次犯行，其犯罪所得│
│ 一 ├─────┼────────┤          │財物合計88萬      │
│    │ 乙○○   │丁○○交付之報酬│          │                  │
│    │          │25萬元。        │          │                  │
│    ├─────┼────────┤          │                  │
│    │          │因遭查獲未取得報│73萬元    │                  │
│    │ 吳旭峰   │酬，僅取得丁○○│          │                  │
│    │          │交付買機票等費用│          │                  │
│    │          │6萬元。         │          │                  │
│    ├─────┼────────┤          │                  │
│    │          │「叔仔」交付之報│          │                  │
│    │ 丁○○   │酬7萬元，自黃耀 │          │                  │
│    │          │賢、乙○○處扣得│          │                  │
│    │          │之介紹費10萬元。│          │                  │
├──┼─────┼────────┼─────┼─────────┤
│    │ 丙○○   │未取得報酬      │          │                  │
│ 二 ├─────┼────────┤          │                  │
│    │ 戊○○   │因遭查獲未取得報│          │                  │
│    │          │酬。            │          │                  │
│    ├─────┼────────┤          │                  │
│    │ 甲○○   │丁○○交付之報酬│15萬元    │                  │
│    │          │8萬元。         │          │                  │
│    ├─────┼────────┤          │                  │
│    │ 丁○○   │「叔仔」交付之報│          │                  │
│    │          │酬7萬元。       │          │                  │
└──┴─────┴────────┴─────┴─────────┘
附錄本案論罪科刑法條：
毒品危害防制條例第四條第一項
製造、運輸、販賣第一級毒品者，處死刑或無期徒刑；處無期徒
刑者，得併科新台幣一千萬元以下罰金。
懲治走私條例第二條第一項
私運管制物品進口﹑出口逾公告數額者，處七年以下有期徒刑，
得併科新台幣二十萬元以下罰金。


司法院資訊處製作；財團法人民間司法改革基金會備份。
